臺灣苗栗地方法院民事裁定
110年度輔宣字第20號
聲  請  人   鍾月香  


相  對  人即
受輔助宣告人 洪欽堂  


上列當事人間請求改定輔助人事件，本院裁定如下：
    主      文
改定聲請人鍾月香為受輔助宣告人洪欽堂之輔助人。
程序費用新臺幣壹仟元由受輔助宣告之人洪欽堂負擔。
    理    由
一、聲請意旨略以：聲請人為相對人即受輔助宣告人之嬸嬸，相
    對人前經本院以108年度輔宣字第3號裁定改定洪村田為相對
    人之輔助人。因原輔助人洪村田已病歿，聲請人經親屬會議
    同意擔任輔助人，爰聲請改定聲請人為相對人之輔助人，以
    利日後協助處理事務等語。
二、按受輔助宣告之人應置輔助人；法院為輔助之宣告時，應依
    職權就配偶、四親等內之親屬、最近一年有同居事實之其他
    親屬、主管機關、社會福利機構或其他適當之人選定一人或
    數人為輔助人，且法院選定輔助人時，應依受輔助宣告之人
    之最佳利益，優先考量受輔助宣告之人之意見，審酌一切情
    狀，並注意下列事項：一、受輔助宣告之人之身心狀態與生
    活及財產狀況。二、受輔助宣告之人與其配偶、子女或其他
    共同生活之人間之情感狀況。三、輔助人之職業、經歷、意
    見及其與受輔助宣告之人之利害關係，民法第1113條之1第1
    項、第1113條之1第2項準用第1111條、第1111條之1定有明
    文。又有事實足認輔助人不符受輔助人之最佳利益，或有顯
    不適任之情事者，法院得依民法第1113條之1第2項準用第11
    06條第1項聲請權人之聲請，改定適當之輔助人。
三、經查，聲請人主張原輔助人洪村田前經本院裁定為相對人之
    輔助人等情，業據其提出親屬系統表、親屬會議同意書、戶
    籍謄本等件為證，並經本院依職權調閱本院108年度輔宣字
    第3號案卷核閱無誤，自堪信為真實。又經本院函請苗栗縣
    肢體傷殘自強協會進行訪視略以：相對人現領有第一類智能
    障礙中度身心障礙證明，每月領有低收身障生活補助費新臺
    幣（下同）8,836元及低收家庭生活補助費6,358元，名下無
    不動產及存款，生活自理及行動能力差，目前有使用長照居
    家照顧服務，認知能力尚可，可接收簡單訊息，口語表達能
    力較差，口齒不清，但仍可進行對談；相對人無金錢概念，
    就醫需他人接送及陪同；相對人智能不足，口語表達不清楚
    ，對於人事物的好壞及對錯無法分辨，其意思表示、受意思
    表示之能力顯有不足之處，於重大事務之決策與處理時，須
    有重要他人為其輔助。聲請人表示其為家管，名下有兩幢房
    屋，評估其家庭經濟狀況良好，相對人目前生活範圍於家附
    近，在外活動時鄰里均會協助注意並提供幫助，關係人即聲
    請人之子鄭文豪、鄭文勝、鄭嘉慶均同意聲請人擔任相對人
    之輔助人，於相對人就醫及緊急狀況時，關係人鄭文豪、鄭
    嘉慶表示會協助接送及處理，評估目前照顧方式無不妥之處
    。綜上，由聲請人擔任本案之輔助人，於親屬關係上承擔相
    對人之財物及重大事務決策之責並無不妥之處等語，有苗栗
    縣政府身心障礙者聲請監護宣告案件訪視調查表在卷可稽。
    本院審酌原輔助人洪村田已歿，自有為相對人另行選定輔助
    人之必要。而聲請人為相對人之嬸嬸，目前與相對人同住，
    且相對人親屬均同意由聲請人擔任輔助人，依卷內資料難認
    聲請人有何不適任之處，是改由聲請人擔任輔助人，並無不
    當，爰裁定如主文第1項所示。
四、依家事事件法第177 條第2 項、第164 條第2 項，裁定如主
    文。 
中　　華　　民　　國　　110 　年　　11　　月　　16　　日
                  家事法庭    法　官  曾建豪
以上正本與原本無誤。
如對本裁定不服，應於裁定送達後10日內向本院提出抗告狀附繕
本，並繳納抗告費新臺幣1,000 元。
中　　華　　民　　國　　110 　年　　11　　月　　16　　日
                              書記官  陳政伸